# Alexandros Tsikakis

Priesterhaagstraat 5 bus 7 3600 GENK

+32 485 140 832

Alexandros.Tsikakis@ymail.com https://www.linkedin.com/in/ale xandros-tsikakis-3b525a252/ https://github.com/AlexTsika

#### **ERVARING**

# Menute.be, Heusden-Zolder — Full Stack Developer

2023 (4 weken)

Front-end: Angular app gemaakt voor restaurant houders Back-end: Laravel/php email templates +vertalingen

# **IPG**, Hasselt — Call Agent

2019 (3 maanden)

Voor Telenet oproepen van klanten beantwoorden en ondersteuning bieden, uitgaande gesprekken voeren

# Nike Logistics Center, Laakdal — Orderpicker

2019 (3 maanden)

Goederen aanvullen, picken, inpakken en verzendklaar maken

# Scania Parts Logistics, Oudsbergen — Magazijnmedewerker

2018 - 2019 (7 maanden)

Goederen aanvullen met hoge orderpicktruck (9m), sorteren, uitpakken. Andere afdelingen bijstaan in drukke periodes voor allerlei diverse taken

## **H. Essers**, Winterslag — *Orderpicker*

2018 (4 maanden)

Goederen picken met lage orderpicktruck

#### **Overland Shoes BVBA**, Maasmechelen — *Verkoper*

2015 (2 maanden)

Kassa, goederen aanvullen en klanten helpen

#### Bart Smit, Genk — Verkoper

2013 - 2014 (4 maanden)

Kassa, goederen aanvullen en klanten helpen

#### Fun, Kuringen — Maqazijnier

2011 (2 maanden)

Leveringen ontvangen, uitpakken en klaarmaken voor in de winkel.

#### Bart Smit, Genk — Verkoper

2010 - 2011 (4 maanden)

Kassa, goederen aanvullen en klanten helpen

#### **PROFIEL**

Als Full Stack Developer ben ik gespecialiseerd in de ontwikkeling van webapplicaties, van de server-side logica tot de gebruikersinterface. Ik heb ervaring met verschillende programmeertalen en frameworks en ik ben in staat om snel nieuwe technologieën te leren en toe te passen. Ik ben een creatieve probleemoplosser met een passie voor het bouwen van gebruiksvriendelijke en hoogwaardige webapplicaties.

#### **KENNIS & VAARDIGHEDEN**

Algemene Computerkennis

MS Office, blind typen

Programmeertalen &

Frameworks:

HTML, CSS, Bootstrap, JavaScript, Typescript, JQuery, Angular, SQL, MySQL, PHP, Laravel, agile/SCRUM

# PERSOONLIJKE INFORMATIE

Geboortedatum

7 november 1989

Geslacht

Man

## **Colruyt**, Genk — Verkoper

2010 (1 maand stage)

Goederen aanvullen en klanten helpen

# **Ziekenhuis Oost-Limburg**, Genk — Arbeider

2007 (1 maand vakantiewerk)

Linnen en vuilniszakken ophalen

# Harsch & Co, Genk — Administratief Bediende

2007 (1 maand stage)

Administratie

## **CLB**, Genk — Administratief bediende

2006 (1 maand stage)

Administratie

#### **OPLEIDING**

## **SyntraPXL**, Genk — Full stack developer

2022-2023

Cursus afgewerkt en getuigschrift behaald.

## **SyntraPXL**, Genk — Ondernermerschap

2022-2023

Cursus afgewerkt en getuigschrift behaald.

## **VDAB**, Genk — Algemeen winkelbediende

2010

Cursus afgewerkt en getuigschrift behaald.

## **PHL**, Hasselt — *Interieurarchitectuur*

2007 - 2008

Studies stopgezet na het eerste semester.

# **Technisch Atheneum II**, Genk — Secretariaat-Talen

2006 - 2007

Diploma secundair onderwijs (A2) behaald.

#### **Nationaliteit**

Belg

#### **TALEN**

Nederlands: moedertaal

Engels: zeer goed

Frans: voldoende

Duits: beperkt